# 请教陈老师：施工企业营改增，母子公司业务方式改变的影响

提问人：yuehuawjg 时间：2014-08-07 11:07:56
请教陈老师：施工企业营改增目前虽未实施，但行业内已经为其开始准备。对于集团化的企业，原先子公司可以借用母公司的资质中标项目并进行管理、施工及会计核算，集团内各级考核同步进行。目前考虑到营改增后的变化，拟将子公司以集团名义新中标的项目，虽仍为子公司人员负责管理、施工，但财务核算将纳入母公司财务系统，而考核仍将其划归负责管理施工的子公司，前后的变化主要是集团上下两级之间谁负责核算。 问题：在会计核算上是否有什么风险或是注意的地方？从会计师事务所审计的角度，该模式的变更是否合规？如果有不合理的地方，能否提出可行的建议，谢谢！

回答人：chenyiwei
将实际由子公司承接并实施的项目，放在母公司层面进行会计核算，是否可能导致违反会计主体这一会计基本假设？是否可能导致相关的税源归属等税务问题（尤其是当母子公司的主管税务机关不一致的情况下）？虽然合并报表层面的核算结果不受影响，但会影响到子公司和母公司单独报表的列报。 建议会计核算还是以真实性、完整性为首要的考虑原则，使核算结果能够恰当反映经济实质。